---
title: "Welkom"
---

```{=html}
<script src="https://kit.fontawesome.com/a076d05399.js" crossorigin="anonymous"></script>
```
```{=html}
<!---
https://stackoverflow.com/questions/30110377/saving-leaflet-output-as-html
--->
```
```{r, globalsettings, echo=FALSE, warning=FALSE, message=FALSE, results='hide'}
library(knitr)
opts_chunk$set(tidy.opts=list(width.cutoff=100),tidy=TRUE, warning = FALSE, message = FALSE,comment = "#>", cache=TRUE, class.source=c("test"), class.output=c("test2"), cache.lazy = FALSE)
options(width = 100) 
rgl::setupKnitr()

colorize <- function(x, color) {sprintf("<span style='color: %s;'>%s</span>", color, x) }

```

```{r klippy, echo=FALSE, include=TRUE, message=FALSE}
# install.packages("remotes")
#remotes::install_github("rlesur/klippy")
klippy::klippy(position = c('top', 'right'))
#klippy::klippy(color = 'darkred')
#klippy::klippy(tooltip_message = 'Click to copy', tooltip_success = 'Done')
```

------------------------------------------------------------------------

Laatste update: `r format(Sys.Date(), "%d-%m-%Y")`

Voor vragen kan je mailen naar: [j.tolsma\@jtolsma.nl](mailto:j.tolsma@jtolsma.nl){.email}

------------------------------------------------------------------------

Beste clubgenootjes,

Op zondag 1 september 2024 vindt de 3e editie van **TriOoij** (aka Triatlon Bisonbaai) plaats.

Graag inschrijven via de [website van cerberus][inschrijven](https://tvcerberus.nl){target="_blank"} (wel ff inloggen)!

------------------------------------------------------------------------

## TRI of RBR?

De kwaliteit van het zwemwater in de Bisonbaai wil nog wel eens te wensen over laten. Vooralsnog is alles oke. Zie [hier](https://www.zwemwater.nl/?extent=190543.68499999997,426619.934,194320.32499999998,431357.534&baselayer=Topo) voor de laatste stand van zaken.

Maar we gaan er dus vanuit dat het een [triatlon](https://jochemtolsma.github.io/TriOoij/tri.html) wordt en niet een [Run-Bike-Run](https://jochemtolsma.github.io/TriOoij/rbr.html).

---  

## Wil je helpen? 

De dag van te voren, veeg ik alle bochten, hang ik lintjes op en pijl de route uit. Dat kan allemaal alleen, maar samen is wel gezelliger en werkt wat sneller.  
Op de dag zelf, zou het fijn zijn als er op twee kruispunten een vrijwilliger staat om te waarschuwen als er verkeer van rechts komt. Wie-o-wie??
Na het event moeten de lintjes en pijltjes weer opgeruimd worden. 

---  

