---
title: "RUN-BIKE-RUN Bisonbaai"
---

<!--set global settings--> 
```{r, globalsettings, echo=FALSE, warning=FALSE}
library(knitr)
opts_chunk$set(tidy.opts=list(width.cutoff=100),tidy=TRUE, warning = FALSE, message = FALSE, cache=TRUE, attr.source = ".numberLines")
options(width = 100)
```

<!--copy to clipboard-->
```{r klippy, echo=FALSE, include=TRUE}
require(klippy)
klippy::klippy('')
klippy::klippy(position = c('top', 'right'))
#klippy::klippy(color = 'darkred')
#klippy::klippy(tooltip_message = 'Click to copy', tooltip_success = 'Done')
```

<!--load required functions -->
```{r start, echo=FALSE, message=FALSE, results='hide'}
rm(list=ls())

require(foreign) || install.packages("foreign"); library(foreign)
require(installr) || install.packages("installr"); library(foreign)
require(mice) || install.packages("mice"); library(mice)
require(klippy) || install.packages("klippy"); library(klippy)
require(bibtex) || install.packages("bibtex"); library(bibtex)



#updateR()

```

<!---custom functions -->
```{r, eval=TRUE, echo=FALSE}
#biblio <- bibtex::read.bib("bibliography.bib")
#ref <- function(x){capture.output(print(biblio[x]))}

colorize <- function(x, color) {
  if (knitr::is_latex_output()) {
    sprintf("\\textcolor{%s}{%s}", color, x)
  } else if (knitr::is_html_output()) {
    sprintf("<span style='color: %s;'>%s</span>", color,
            x)
  } else x
}
```


---  

<!---
`r colorize("UPDATE", "red")`: Er is een waarschuwing afgegeven voor blauwalg in de Bisonbaai (zie [hier](https://waterkaart.net/gids/zwemplek.php?naam=De%20Bisonbaai). De triatlon wordt omgezet naar een `r colorize("RUN-BIKE-RUN", "red")`. 
--->

`r colorize("Vooralsnog is er **geen waarschuwing** afgegeven voor blauwalg in de Bisonbaai (zie [hier](https://waterkaart.net/gids/zwemplek.php?naam=De%20Bisonbaai)). Dus gaan triatlonnen en niet rubbikerunnen.", "red")` 

---


# INLEIDING

Hoi clubgenoten. Wees welkom in mijn achtertuin. 

Praktische info:  

* Wanneer: zondag 1 september 2024
* Tijd: start om 8:00  
* Waar  
    - Start: Verzamelen bij de de Bisonbaai (oostkant, tegenover [Oortjeshekken](https://www.oortjeshekken.nl/))  
    - Finish: [Langstraat 20, Ooij](https://www.google.com/maps/place/Langstraat+20,+6576+JP+Ooij/@51.866977,5.9160638,17z/data=!3m1!4b1!4m5!3m4!1s0x47c709e6a8449e33:0x124817d9e8052d6a!8m2!3d51.8669738!4d5.9205485).  
* Parkeren: grasveld bij Oorjeshekken, aan de dijk, of in de Langstraat op het grasveld.  
* Volgorde: 
    1. Je zet je fietspullen klaar in de wisselzone: oprit Langstraat 20.  
    2. Je geeft evt. een extra bidon af voor de drankpost tijdens het fietsen.  
    3. Je parkeert indien nodig je auto.  
    4. Je zorgt dat je om 8.00 klaar staat voor de start van RUN 1.  


---  

# RUN 1

Zie onder voor route. 

* We starten bij de fietsparkeerplaats bij de Bisonbaai.    
* We lopen linksom.   
* Volg de lintjes. (Of je volgt mij!)  
* De afstand is 2.6km.  

```{r run1, echo=FALSE}
knitr::include_url('https://afstandmeten.nl/index.php?id=3308078&key=MR9RWqrnCzh9M', height='600px')

```
**Figuur 1** RUN 1. 

Gemaakt met afstandmeten.nl. Zie [hier](https://afstandmeten.nl/index.php?id=3308078&key=MR9RWqrnCzh9M) voor originele wegpagina. 



---  


# T1  

Je fiets zet je bij mij in de straat in de wisselzone. 

---  


# BIKE

We fietsen een 8-tje door de Ooij. We rijden twee ronden van 22km. Let op, bij warm weer kan het druk zijn. Daarom starten we al om 8 uur. We komen elkaar hopelijk af en toe tegen bij het fietsen. Er zitten twee linker afslagen in. Verder is alles rechtsaf. 

Drie aandachtspunten:  
1. Na Oortjeshekken (weer richting Nijmegen), niet de eerste, maar de [tweede linksaf](https://www.google.com/maps/place/Kruisstraat,+6576+JS+Ooij/@51.8639116,5.9262899,17z/data=!4m5!3m4!1s0x47c709ee4f149107:0xb95d830ce379992b!8m2!3d51.858548!4d5.9243051) slaan, kruispunt Erlecomsedam/Kruisstraat. Let op, kan link bochtje zijn. Dus verplicht stapvoets rijden deze 50 meter. Hopelijk staat hier een vrijwilliger van onze mooie club.    
2. Ik veeg de bochten van te voren, maar bij boerderij de Plak even opletten. We gaan van de [Kruisstraat naar de Kouwedijk](https://www.google.com/maps/place/Vierdaagse+Camping+en+Boerderij+Automaat+De+Plak/@51.8539564,5.916789,17z/data=!3m1!4b1!4m5!3m4!1s0x47c7090aa5650a5d:0x3488c78c7829311f!8m2!3d51.8539531!4d5.9189777).  
3. Sinds een jaar heeft verkeer van rechts voorrang. Vooral als je vanaf het gemaal weer richting de bisonbaar rijdt, moet je even goed opletten bij het kruispunt met de [Hezelstraat](https://www.google.com/maps/place/51%C2%B051'31.2%22N+5%C2%B054'05.2%22E/@51.8586793,5.8988761,17z/data=!3m1!4b1!4m4!3m3!8m2!3d51.858676!4d5.901451?entry=ttu). Hopelijk staat hier een vrijwilliger van onze mooie club. 


Er is in één drankpost na de eerste ronde (22km) op de Ooijse banddijk ter hoogte van [mijn huis](https://www.google.com/maps/place/Langstraat+20,+6576+JP+Ooij/@51.866977,5.9160638,17z/data=!4m5!3m4!1s0x47c709e6a8449e33:0x124817d9e8052d6a!8m2!3d51.8669738!4d5.9205485). Je kan daar je bidons wisselen. Als je hiervan gebruik wilt maken, moet je natuurlijk wel van te voren een bidon bij mij inleveren. 

```{r Fietsen Afstandmeten , echo=FALSE}
knitr::include_url('https://afstandmeten.nl/index.php?id=2681676', height='600px')

```
**Figuur 2** Fietsroute. 

Gemaakt met afstandmeten.nl. Zie [hier](https://afstandmeten.nl/index.php?id=2681676) voor originele wegpagina. 


Zie hier voor de [route op Strava](https://www.strava.com/routes/27436880).  

---  

# T2  

- Je fiets zet je op de zelfde plek terug in de wisselzone. 

---  


# RUN 2

We lopen twee rondjes van 4.9km.  

- Vanaf mijn huis weer richting Oortjeshekken, dan steeds de eerste rechts. Je loopt via de Langstraat terug. Dus niet de dijk blijven volgen!  
- Er is één drankpost, na het eerste rondje. 


```{r Lopen Afstandmeten , echo=FALSE}
knitr::include_url('https://afstandmeten.nl/index.php?id=3283361', height='600px')

```
**Figuur 3** Looproute. 

Gemaakt met afstandmeten.nl. Zie [hier](https://afstandmeten.nl/index.php?id=3283361) voor originele wegpagina. 


---  


 
# FINISH

Je kan in mijn tuin afdouchen onder de tuinslang.   


Er zal genoeg te eten en te drinken zijn. 

---  



  
